# 购买商品无法取得增值税发票账务处理

提问人：风格的话 时间：2017-07-22 23:06:01
购买商品无法取得增值税发票账务处理

回答人：chenyiwei
购买商品无法取得增值税发票，则按全部价款均计入采购成本。对由此导致的采购成本增加，需关注该存货是否存在减值风险。